臺灣臺北地方法院刑事判決　　　　　　　96年度訴字第1308號
公　訴　人　臺灣臺北地方法院檢察署檢察官
被　　　告　甲○○
上列被告因違反毒品危害防制條例案件，經檢察官聲請簡易判決
處刑（九十六年度毒偵字第二二七二號），本院認為不宜，改以
通常程序審理，嗣於準備程序中，被告就被訴事實為有罪之陳述
，經本院合議庭評議裁定適用簡式審判程序，茲判決如下：
    主  文
甲○○施用第壹級毒品，累犯，處有期徒刑玖月。扣案第壹級毒
品海洛因壹包（驗餘淨重零點零伍玖壹公克）沒收銷燬之，海洛
因包裝袋壹個沒收。
    事  實
一、甲○○前於民國七十年間因違反麻醉藥品管理條例案件，經
    本院於七十年七月二十三日以七十年度訴字第一六二八號判
    處有期徒刑九月確定，並於七十年八月八日入監服刑。次於
    同年間因違反肅清煙毒條例案件，經臺灣板橋地方法院於七
    十年九月二十五日以七十年度訴字第一九七號判處有期徒刑
    十五年，褫奪公權十年，並經臺灣高等法院於同年十二月十
    日以七十年上訴字第三０一七號駁回上訴確定，兩案接續執
    行，並定應執行刑有期徒刑十五年，褫奪公權十年，嗣經臺
    灣高等法院依中華民國七十七年罪犯減刑條例於七十七年五
    月十三日以七十七年度聲減字第六０五二號，將上開二案分
    別減為有期徒刑四月又十五日及有期徒刑十年、褫奪公權六
    年八月，應執行有期徒刑十年二月、褫奪公權六年八月確定
    ，於七十七年十月十九日假釋出獄，刑期至八十年七月十六
    日始縮刑屆滿。又於七十八年間因肅清煙毒條例案件，經撤
    銷前揭假釋，其所犯肅清煙毒條例案件經臺灣板橋地方法院
    於七十八年四月三日以七十八年度訴字第一七一號判處有期
    徒刑四年確定，於七十八年四月二十一日入監執行並執行前
    揭殘刑，於八十一年八月十二日縮短刑期假釋出監，刑期應
    於八十四年七月二日始縮刑期滿。復於八十二年間因肅清煙
    毒條例案件，經撤銷上開假釋，該八十二年所犯肅清煙毒條
    例案件，經本院於八十二年三月一日以八十二年度訴字第四
    六三號判處有期徒刑四年二月確定，於八十二年四月十三日
    入監執行並執行假釋撤銷後之殘刑，於八十五年四月二十四
    日因縮短刑期假釋出監，原刑期應至八十八年八月九日始縮
    刑期滿。再於八十七年間因肅清煙毒條例案件，經本院於八
    十七年三月二十日以八十七年度訴字第三七四號判處有期徒
    刑三年六月，復經甲○○於八十七年五月一日向臺灣高等法
    院撤回上訴後確定，於八十七年六月九日入監服刑。再於同
    年間因施用第二級毒品案件，經臺灣板橋地方法院以八十八
    年度毒聲字第八八號裁定令入勒戒處所觀察、勒戒，因有繼
    續施用毒品之傾向，復經該院以八十八年度毒聲字第一四二
    一號裁定令入戒治處所強制戒治一年，於八十八年七月十四
    日因無繼續戒治之必要，經以八十八年度毒聲字第四二八七
    號裁定停止戒治，所餘戒治期間付保護管束，而於八十九年
    二月二十八日保護管束期滿未經撤銷，視為強制戒治期滿，
    經臺灣板橋地方法院檢察署檢察官於八十九年四月七日以八
    十九年度戒毒偵字第二０九號為不起訴處分確定。甲○○因
    前開假釋亦經撤銷，殘刑則與八十七年間肅清煙毒條例案件
    刑期接續執行，於九十三年三月十六日因縮刑期滿假釋出監
    ，原刑期則應至九十四年一月十二日始縮刑屆滿。另於九十
    三至九十四年間因連續施用第一級毒品案件，經本院於九十
    四年十二月三十日判處有期徒刑一年；又於九十四年間因施
    用第二級毒品案件，經臺灣板橋地方法院於九十四年十月三
    十一日以九十四年度簡字第四０七七號判處有期徒刑四月，
    兩案經定應執行刑為一年三月確定，於九十四年六月二十日
    入監服刑，甲○○九十三年間之假釋因上開二案而撤銷，殘
    刑則接續執行，甫於九十六年六月十三日始縮短刑期執行完
    畢出監。詎仍不知戒除毒癮，於九十六年七月十二日下午七
    時五分許為警採尿時回溯二十六小時內之某時（不含為警查
    獲時起至採尿時止），在臺北市○○路○段140巷19號5樓住
    處，以海洛因加水稀釋後用針筒注射至體內之方式，施用第
    一級毒品海洛因一次。嗣警於九十六年七月十二日下午七時
    五分許，在臺北市○○區○○路與莒光路口為警盤查時，經
    甲○○自願同意搜索而查獲，並扣得第一級毒品海洛因一小
    包（毛重0.303公克、淨重0.063公克、取樣0.0039公克、餘
    重0. 0591公克）。
二、案經臺北市政府警察局萬華分局報告臺灣臺北地方法院檢察
    署檢察官聲請簡易判決處刑。
    理  由
一、按本件被告黃靜宜所犯係死刑、無期徒刑、最輕本刑為三年
    以上有期徒刑以外之罪，其於準備程序就前揭被訴事實為有
    罪之陳述，經本院告知簡式審判程序之旨，並聽取其與公訴
    人之意見後，本院認無不得或不宜改依簡式審判程序進行之
    處，爰依刑事訴訟法第二百七十三條之一第一項、第二百八
    十四條之一，裁定由受命法官獨任進行簡式審判程序，合先
    敘明。
二、上開犯罪事實，業據被告甲○○於本院訊問時坦承不諱，而
    被告於九十六年七月十二日為警查獲時所採尿液，經送台灣
    尖端先進生技醫藥股份有限公司以酵素免疫分析法（ＥＩＡ
    ）初步檢驗，再以氣相層析質譜儀法（ＧＣ／ＭＳ）確認檢
    驗結果，係呈鴉片類陽性反應及嗎啡、可待因陽性反應一節
    ，有該公司濫用藥物檢驗報告一份附卷可稽。又於查獲當日
    在被告身上所查獲之白色粉末一包，經送交通部民用航空局
    航空醫務中心以氣相層析質譜儀法鑑定之結果，確含有第一
    級毒品海洛因（Heroin）之成分，此亦有該局九十六年七月
    二十七日航藥鑑字第0960970號鑑定書一紙在卷可參，是被
    告自白核與事實相符，應堪採信。而被告前於八十七年間因
    施用第二級毒品案件，經臺灣板橋地方法院以八十八年度毒
    聲字第八八號裁定令入勒戒處所觀察、勒戒，因有繼續施用
    毒品之傾向，復經該院以八十八年度毒聲字第一四二一號裁
    定令入戒治處所強制戒治一年，於八十八年七月十四日因無
    繼續戒治之必要，經以八十八年度毒聲字第四二八七號裁定
    停止戒治，所餘戒治期間付保護管束，而於八十九年二月二
    十八日保護管束期滿未經撤銷，視為強制戒治期滿，經臺灣
    板橋地方法院檢察署檢察官於八十九年四月七日以八十九年
    度戒毒偵字第二０九號為不起訴處分確定；卻於強制戒治執
    行完畢後五年內，另於九十三年至九十四年間因連續施用第
    一級毒品案件，經本院於九十四年十二月三十日判處有期徒
    刑一年；又於九十四年間因施用第二級毒品案件，經臺灣板
    橋地方法院於九十四年十月三十一日以九十四年度簡字第四
    ０七七號判處有期徒刑四月，兩案經定應執行刑為一年三月
    確定，於九十四年六月二十日入監服刑，至九十六年六月十
    三日始縮短刑期執行完畢出監等情，有高等法院被告前案紀
    錄表、臺灣板橋地方法院八十八年毒聲字第四二八七號刑事
    裁定、九十四年度簡字第四０七七號刑事簡易判決、臺灣板
    橋地方法院檢察署檢察官八十九年度戒毒偵字第二０九號不
    起訴處分書、本院九十三年度訴字第一六五０號刑事判決各
    一份在卷可考。被告本件施用毒品犯行，雖係於其強制戒治
    執行完畢釋放後五年後再犯者，然其當中已於九十三年至九
    十四年間，因連續施用第一級毒品案件及施用第二級毒品案
    件，業經法院判決有罪確定，並已執行完畢後出獄，依最高
    法院九十五年度第七次刑事庭會議決議意旨，應認被告其再
    犯率甚高，實施觀察、勒戒及強制戒治已無法收其實效，亦
    不合於毒品危害防制條例第二十條「五年後再犯」之規定，
    仍應依該條例第十條第一項之規定論處。是本件事證明確，
    被告犯行堪以認定，應依法論科。
三、按海洛因係屬毒品危害防制條例第二條第二項第一款所規定
    之第一級毒品，是核被告甲○○所為，係犯毒品危害防制條
    例第十條第一項之施用第一級毒品海洛因罪。其施用前持有
    毒品海洛因之低度行為為施用毒品之高度行為所吸收，不另
    論罪。而被告前於七十年間因違反麻醉藥品管理條例案件，
    經本院於七十年七月二十三日以七十年度訴字第一六二八號
    判決判處有期徒刑九月確定，並於七十年八月八日入監服刑
    ；次於同年間因違反肅清煙毒條例案件，經臺灣板橋地方法
    院於七十年九月二十五日以七十年度訴字第一九七號判決判
    處有期徒刑十五年，褫奪公權十年，並經臺灣高等法院於同
    年十二月十日以七十年上訴字第三０一七號駁回上訴確定，
    兩案接續執行，並定應執行刑有期徒刑十五年，褫奪公權十
    年，嗣經臺灣高等法院依中華民國七十七年罪犯減刑條例於
    七十七年五月十三日以七十七年度聲減字第六０五二號，將
    上開二案分別減為有期徒刑四月又十五日及有期徒刑十年、
    褫奪公權六年八月，應執行有期徒刑十年二月、褫奪公權六
    年八月確定，於七十七年十月十九日假釋出獄，刑期至八十
    年七月十六日始縮刑屆滿。又於七十八年間因肅清煙毒條例
    案件，經撤銷前揭假釋，其所犯肅清煙毒條例案件經臺灣板
    橋地方法院於七十八年四月三日以七十八年度訴字第一七一
    號判處有期徒刑四年確定，於七十八年四月二十一日入監執
    行並執行前揭殘刑，於八十一年八月十二日縮短刑期假釋出
    監，刑期應於八十四年七月二日始縮刑期滿；復於八十二年
    間因肅清煙毒條例案件，經撤銷上開假釋，該八十二年所犯
    肅清煙毒條例案件，經本院於八十二年三月一日以八十二年
    度訴字第四六三號判處有期徒刑四年二月確定，於八十二年
    四月十三日入監執行並執行假釋撤銷後之殘刑，於八十五年
    四月二十四日因縮短刑期假釋出監，原刑期應至八十八年八
    月九日始縮刑期滿；再於八十七年間因肅清煙毒條例案件，
    經本院於八十七年三月二十日以八十七年度訴字第三七四號
    判處有期徒刑三年六月，復經甲○○於八十七年五月一日向
    臺灣高等法院撤回上訴後確定，於八十七年六月九日入監服
    刑。同年間因施用第二級毒品案件，經臺灣板橋地方法院以
    八十八年度毒聲字第八八號裁定令入勒戒處所觀察、勒戒，
    因有繼續施用毒品之傾向，復經該院以八十八年度毒聲字第
    一四二一號裁定令入戒治處所強制戒治一年，於八十八年七
    月十四日因無繼續戒治之必要，經以八十八年度毒聲字第四
    二八七號裁定停止戒治，所餘期間交付保護管束，而於八十
    九年二月二十八日保護管束期滿未經撤銷，視為強制戒治期
    滿，經臺灣板橋地方法院檢察署檢察官於八十九年四月七日
    以八十九年度戒毒偵字第二０九號為不起訴處分確定。甲○
    ○因前開假釋亦經撤銷，殘刑則與八十七年間肅清煙毒條例
    案件刑期接續執行，於九十三年三月十六日因縮刑期滿假釋
    出監，原刑期則應至九十四年一月十二日始縮刑屆滿。另於
    九十三至九十四年間因連續施用第一級毒品案件，經本院於
    九十四年十二月三十日判處有期徒刑一年；又於九十四年間
    因施用第二級毒品案件，經臺灣板橋地方法院於九十四年十
    月三十一日以九十四年度簡字第四０七七號判處有期徒刑四
    月，兩案經定應執行刑為一年三月確定，於九十四年六月二
    十日入監服刑，甲○○九十三年間之假釋因上開二案而撤銷
    ，殘刑則接續執行，甫於九十六年六月十三日始縮短刑期執
    行完畢出監一情，有卷附臺灣高等法院被告前案紀錄表一份
    可按，其於有期徒刑執行完畢後，五年內故意再犯有期徒刑
    以上之本罪，為累犯，應依法加重其刑至二分之一。爰審酌
    被告自七十年起即因毒品案件多次進出監獄服刑，其中雖亦
    多次假釋出獄，卻均於短期內復因施用毒品案件再度入獄，
    其此次於九十三年、九十四年間因施用毒品案件入獄服刑，
    甫於九十六年六月中旬縮短刑期執行完畢出監，不足一月隨
    即又犯此案，素行不佳，亦顯見被告實無戒除毒癮之意，然
    施用毒品係自戕行為，對他人危害尚輕，且其犯後坦承犯行
    ，態度良好，一再表達悔意，並願努力戒除毒癮等一切情狀
    ，量處如主文所示之刑，以示懲儆。
四、扣案第一級毒品海洛因一包（毛重0.303公克、淨重0.063公
    克、取樣0.0039公克、餘重0. 0591公克）為查獲之毒品，
    應依毒品危害防制條例第十八條第一項之規定，宣告沒收銷
    燬之。至用以包裝前揭毒品海洛因之包裝袋一個，為被告所
    有且供施用毒品所用之物，業據被告供陳在卷，爰另依刑法
    第三十八條第一項第二款之規定宣告沒收。
據上論斷，應依刑事訴訟法第二百七十三條之一第一項、第二百
九十九條第一項前段，毒品危害防制條例第十條第一項、第十八
條第一項前段，刑法第十一條前段、第四十七條第一項、第三十
八條第一項第二款，判決如主文。
本案經檢察官葉雅婷到庭執行職務。
中　　華　　民　　國　　96　　年　　11　　月　　 9　　日
             　臺灣臺北地方法院刑事第二庭
                   法　官　劉秀君
上正本證明與原本無異。
如不服本判決，應於判決送達後10日內向本院提出上訴狀 (應抄
附繕本)。
                   書記官  吳俊龍
中　　華　　民　　國　　96　　年　　11　　月　　 9　　日
